臺灣臺中地方法院刑事判決　　　　　　　　　　　　　九十三年度訴字第八一七號
　　公　訴　人　臺灣臺中地方法院檢察署檢察官
　　被　　　告　甲○○
右列被告因毒品危害防制條例案件，經檢察官提起公訴（九十三年度毒偵緝字第四一
、毒偵字第一０六一號），被告於本院準備程序就被訴事實為有罪之陳述，本院合議
庭裁定由受命法官獨任進行簡式審判程序，並予判決如左：
    主  文
甲○○連續施用第一級毒品，處有期徒刑柒月，扣案之注射針筒壹支沒收；又施用第
二級毒品，處有期徒刑月。應執行有期徒刑捌月，扣案之注射針筒壹支沒收。
    事  實
一、甲○○前於民國九十年間，曾因竊盜案件，經本院豐原簡易庭於九十年五月四日
    以九十年度豐簡字第一八六號判處拘役五十日確定，並已於九十年六月二十一日
    易科罰金執行完畢（非受有期徒刑之執行完畢再犯，於本案不構成累犯）。其前
    已另因施用毒品案件，經法院裁定送觀察勒戒後，認無繼續施用毒品之傾向，由
    臺灣臺中地方法院檢察署檢察官於九十二年一月三日以九十一年度毒偵字第三八
    七三號為不起訴處分確定；詎甲○○仍不知戒絕，於五年內復基於施用第一級毒
    品海洛因之概括犯意，自九十二年八月三日某時起至九十三年二月十六日某時止
    ，均在其友人之自用小客車內，以將少許第一級毒品海洛因混入礦泉水稀釋後，
    注入注射針筒內，再以注射針筒注射血管之方式，連續施用第一級毒品海洛因多
    次；另基於施用第二級毒品安非他命之犯意，於九十三年二月十六日某時，亦在
    其友人之自用小客車內，以將第二級毒品安非他命置於鋁箔紙上，以火加熱燒烤
    ，使之產生煙霧後，再以口鼻吸食之方式，施用第二級毒品安非他命一次。嗣甲
    ○○分別於九十二年八月五日十五時許與九十三年二月十八日二十三時許，各在
    臺中縣大里市○○路三０九巷一號之住處及臺中市○○路與民生路口為警查獲，
    並經員警徵得其同意後採集其尿液送驗，各有嗎啡及鴉片類、安非他命類呈現陽
    性反應，始悉上情（甲○○於九十三年六月十二日經本院通緝到案時，於本院拘
    留所另經法警於其上衣口袋內扣得其所有，供其先前施用第一級毒品海洛因所用
    之注射針筒一支）。
二、案經臺中市警察局及臺中市警察局第一分局移請臺灣臺中地方法院檢察署檢察官
    偵查起訴。
    理  由
一、右開事實，業經被告甲○○於本院準備程序訊問、審理時均坦認不諱，而被告二
    次為警查獲後所採取之尿液，經先後送請中山醫學大學附設醫院藥物濫用檢測中
    心及詮昕科技股份有限公司檢驗結果，分別有嗎啡及鴉片類、安非他命類之陽性
    反應，有該檢測中心及公司之檢驗報告書各一份附卷可稽（見毒偵字第二七六五
    號卷第一二頁、毒偵字第一０六一號卷第九頁）。且本件復有前開於本院拘留室
    所扣得，被告所有之注射針筒一支扣案可資佐證，足見被告上開自白，確與事實
    相符，堪予採認。又被告前已因施用毒品案件，經依法院裁定送觀察勒戒後，認
    無繼續施用毒品之傾向，由臺灣臺中地方法院檢察署檢察官於九十二年一月三日
    以九十一年度毒偵字第三八七三號為不起訴處分確定，此有臺灣高等法院被告全
    國前案紀錄表及不起訴處分書各一份在卷可查，是被告確於五年內二犯施用毒品
    之罪行。綜此，本件事證已臻明確，被告施用第一級及第二級毒品之犯行，均堪
    以認定。
二、按海洛因、安非他命分屬毒品危害防制條例第二條第二項第一款、第二款所指之
    第一級、第二級毒品，核被告甲○○所為，係犯毒品危害防制條例第十條第一項
    之施用第一級毒品罪、同法條第二項之施用第二級毒品罪。被告持有第一級、第
    二級毒品之低度行為，分別為其施用第一級毒品及施用第二級毒品之高度行為所
    吸收，均不另論罪。被告先後多次施用第一級毒品海洛因之犯行，時間緊接，犯
    罪構成要件相同，顯係基於概括犯意反覆為之，為連續犯，應依刑法第五十六條
    之規定論以一罪，並加重其刑。又按連續數行為而犯同一之罪名者，以一罪論，
    為刑法第五十六條所明定。是連續犯之數行為，在法律上既綜合論以一罪，而為
    一個評價，則於法律有修正變更之際，茍一部犯行發生在法律修正變動前之舊法
    時期，一部係在新法施行後所犯，因連續犯屬裁判上之一罪，在法律上既綜合各
    犯罪行為而為一個評價，故應依最後行為所應適用之新法處斷，而無刑法第二條
    第一項但書規定之新舊法比較適用問題，此有最高法院二十七年上字第一六０七
    號判例、九十二年度台上字第二四三九號判決要旨可資參照，而毒品危害防制條
    例固於九十二年七月九日經總統公布修正全文，並於九十三年一月九日生效，然
    被告連續施用海洛因之犯行，既連續犯至毒品危害防制條例修正公布施行後之九
    十三年二月十六日某時止，其此部分非法施用海洛因之行為既與毒品危害防制條
    例修正公布施行前之其他非法施用海洛因犯行，依連續犯論以一罪，按諸前開說
    明，本件就被告施用海洛因之犯行部分，自應逕依修正後之毒品危害防制條例規
    定論科，而無新舊法之比較適用問題，應併敘明（被告施用第二級毒品部分，本
    係毒品危害防制條例修正公布施行後所為，更無新舊法之比較適用問題）。被告
    所犯前開連續施用第一級毒品與施用第二級毒品二罪間，則屬犯意各別，罪名互
    殊，應分論併罰之。爰審酌被告為高職畢業，智識程度非高（見臺中市警察局偵
    訊筆錄教育程度欄），其有前開事實欄所述之前科，素行不佳，有上揭臺灣高等
    法院被告全國前案紀錄表可查，且前已因施用毒品犯行經觀察勒戒，竟故態復萌
    ，復行施用毒品不輟，無視於毒品對於自身健康之戕害及國家對於杜絕毒品犯罪
    之禁令，惟衡酌施用毒品係屬自戕行為，被告犯罪手段尚屬平和，亦未因此而危
    害他人，所生損害尚非鉅大，且被告於犯後於本院審理時坦承犯行，深具悔意之
    犯罪後態度，暨施用毒品者均有相當程度之成癮性及心理依賴，其犯罪心態與一
    般刑事犯罪之本質並不相同，應側重適當之醫學治療及心理矯治為宜等一切情狀
    ，分別量處如主文所示之刑，並定其應執行之刑，其施用第二級毒品罪行之部分
    ，因與不得易科之連續施用第一級毒品罪行併合處罰結果而不得易科罰金，自毋
    庸另為易科罰金折算標準之記載，附此敘明。
三、至扣案之注射針筒一支，雖非專供施用毒品之器具，惟係屬被告甲○○所有供己
    施用第一級毒品海洛因所用之物，業經被告供明在卷（見本院卷第五八頁），爰
    依刑法第三十八條第一項第二款之規定，宣告沒收之。
據上論斷，應依刑事訴訟法第二百七十三條之一第一項、第二百九十九條第一項前段
，修正後毒品危害防制條例第十條第一項、第二項，刑法第十一條前段、第五十六條
、第五十一條第五款、第三十八條第一項第二款，判決如主文。
本案經檢察官乙○○到庭執行職務。
中    華    民    國      九十三      年       七      月     九    日
                                臺灣臺中地方法院刑事第九庭
                                      法  官  陳 思 成
右正本證明與原本無異。
如不服本判決，應於判決送達後十日內向本院提出上訴狀，上訴於臺灣高等法院臺中
分院( 須附繕本 )。
                                      書記官
中    華    民    國      九十三      年       七      月     九    日
附錄論罪科刑法條
毒品危害防制條例第十條
施用第一級毒品者，處六月以上五年以下有期徒刑。
施用第二級毒品者，處三年以下有期徒刑。
